【裁判字號】    98,易,604
【裁判日期】    981123
【裁判案由】    竊盜
【裁判全文】
臺灣嘉義地方法院刑事判決               98年度易字第604號
公  訴  人  臺灣嘉義地方法院檢察署檢察官
被      告  丑○○
                    現於臺灣嘉義監獄鹿草分監執行中
上列被告因竊盜案件，經檢察官提起公訴（98年度偵字第7082、
7270、7731號），被告於本院行準備程序時就犯罪事實為有罪之
陳述，經本院改行簡式審判程序，判決如下：
    主  文
丑○○犯如附表所示之罪，各處如附表所示之刑。應執行有期徒
刑壹年捌月，如易科罰金，以新臺幣壹仟元折算壹日。
    犯 罪 事 實
一、丑○○前因竊盜案件，經本院以95年度朴簡字第191號判決
    判處有期徒刑5月確定，嗣經本院以96年度聲減字第1032號
    裁定減為有期徒刑2月15日確定，於民國97年3月24日縮刑期
    滿執行完畢。詎其猶不知悔改，復分別基於意圖為自己不法
    所有之竊盜犯意，騎乘車牌號碼QL7-973號機車為交通工具
    ，於附表所示時、地，徒手竊得如附表所示之被害人所有之
    錄影監視鏡頭。丑○○於有偵查職權之機關或公務員發覺其
    附表2以外之其餘竊盜犯行前，向承辦員警供出該等犯罪事
    實，自首並接受裁判。
二、案經嘉義市政府警察局第一、第二分局報告臺灣嘉義地方法
    院檢察署檢察官偵查起訴。
    理  由
一、本件係經被告丑○○於準備程序當庭表示認罪，而經本院裁
    定以簡式審判程序加以審理，則依據刑事訴訟法第273條之2
    、同法第159條第2項之規定，不適用傳聞法則有關限制證據
    能力之相關規定，合先敘明。
二、上開犯罪事實迭據被告於警詢、偵訊及本院審理時坦承不諱
    ，核與證人即附表編號1至12所示被害人於警詢時之證述相
    符，復有被害報告書13紙、錄影監視翻拍照片11張、現場照
    片30張、車籍查詢基本資料1紙在卷可稽，足認被告自白與
    事實相符。本件事證明確，被告附表所示各起犯行均堪認定
    ，應依法論科。
三、核被告附表所示各起犯行所為，均係犯刑法第320條第1項之
    竊盜罪。所犯上開各罪間，犯意各別，行為互殊，應予分論
    併罰。又被告有犯罪事實一所示科刑，及於97年3月24日縮
    刑期滿執行完畢等情，有臺灣高等法院被告前案紀錄表1份
    在卷可參，其於受有期徒刑之執行完畢後5年內故意再犯本
    件有期徒刑以上之刑之各罪，均為累犯，應分別依刑法第47
    條第1項規定，加重其刑。另被告所犯附表所示各起竊盜犯
    行，除附表編號2，係因被害人提供錄影監視器畫面顯示被
    告所騎機車車牌號碼而循線查獲被告該起犯行外，其餘附表
    所示之竊盜犯行，均係被告於有偵查職權之機關或公務員發
    覺前，主動向承辦員警供出該等犯罪事實，自首並接受裁判
    等情，有本院詢問員警魏志謨、張文賢、蔡宜璋等人關於本
    案破獲經過之公務電話紀錄各1份在卷可稽（見本院卷第63-
    1至63-3頁），爰依刑法第62條前段規定，就其附表編號2以
    外之其餘竊盜犯行，減輕其刑，並依法先加後減之。
四、爰審酌：（1）被告正值青壯，竟不思勞動獲取報酬，因缺
    錢花用即徒手竊取他人錄影監視鏡頭之動機、手段；（2）
    被告所竊取之次數、財物之價值及被害人所生之損害；（3
    ）被告前有竊盜、毒品、妨害家庭、詐欺、違反電信法等前
    案紀錄，有臺灣高等法院被告前案紀錄表1份附卷足參，素
    行不佳；（4）犯後坦承犯行，態度尚稱良好，及其國中畢
    業之智識程度等一切情狀，就所犯上開各罪，分別量處如主
    文所示之刑，並均諭知易科罰金之折算標準，及定其應執行
    之刑，並諭知易科罰金之折算標準。又檢察官對被告上開各
    起犯行雖均請求本院就被告所犯各罪均量處有期徒刑7月，
    然按「刑事審判之量刑，在於實現刑罰權之分配的正義。故
    法院對有罪之被告科刑，應符合罪刑相當之原則，使罰當其
    罪，以契合人民之法律感情。此所以刑法第五十七條明定科
    刑時應審酌一切情狀，尤應注意該條所列各款事項，以為科
    刑輕重之標準。」，迭經最高法院93年度台上字第3973號、
    94年度台上字第2131號、94年度台上字第2275號等刑事判決
    在案，本院審酌刑法第57條各款所臚列情事，並考量被告犯
    罪情節、行為手段等情狀，認為科處如主文所示之刑即可達
    罰當其罪之目的，檢察官對被告之求刑稍屬過重，附此敘明
    。
據上論斷，應依刑事訴訟法第273條之1第1項、第299條第1項前
段，刑法第320條第1項、第47條第1項、第62條前段、第51條第5
款，刑法施行法第1條之1第1項、第2項前段，判決如主文。
本案經檢察官李志明到庭執行職務。
中    華    民    國    98    年    11    月    23    日
                  刑事第五庭    法  官  啟夫
以上正本證明與原本無異。
如不服本判決應於收受判決後10日內向本院提出上訴書狀，並應
敘述具體理由；其未敘述上訴理由者，應於上訴期間屆滿後20日
內向本院補提理由書（均須按他造當事人之人數附繕本）「切勿
逕送上級法院」。告訴人或被害人如對於本判決不服者，應具備
理由請求檢察官上訴，其上訴期間之計算係以檢察官收受判決正
本之日期為準。
中    華    民    國    98    年    11    月    23    日
                                書記官  侯麗茹
附錄論罪法條全文：
刑法第320條第1項
意圖為自己或第三人不法之所有，而竊取他人之動產者，為竊盜
罪，處5年以下有期徒刑、拘役或5百元以下罰金。
附表：
┌──┬────┬─────┬────┬────┬────────┐
│編號│ 時  間 │  地  點  │竊得財物│被害人  │  主文及刑期    │
│    │        │          │        │        │                │
├──┼────┼─────┼────┼────┼────────┤
│1   │98年9月 │嘉義市友忠│錄影監視│庚○○  │犯竊盜罪，累犯，│
│    │7日凌晨 │路809號前 │鏡頭1支 │        │處有期徒刑肆月，│
│    │0時15分 │。        │。      │        │如易科罰金，以新│
│    │許。    │          │        │        │臺幣壹仟元折算壹│
│    │        │          │        │        │日。            │
├──┼────┼─────┼────┼────┼────────┤
│2   │98年9月 │嘉義市博愛│錄影監視│子○○  │犯竊盜罪，累犯，│
│    │7日凌晨 │路1段482巷│鏡頭2支 │        │處有期徒刑陸月，│
│    │2時23分 │4號前。   │。      │        │如易科罰金，以新│
│    │許。    │          │        │        │臺幣壹仟元折算壹│
│    │        │          │        │        │日。            │
├──┼────┼─────┼────┼────┼────────┤
│3   │98年9月 │嘉義市友忠│錄影監視│辛○○  │犯竊盜罪，累犯，│
│    │6日晚上 │路810號前 │鏡頭1支 │        │處有期徒刑肆月，│
│    │10時許。│。        │。      │        │如易科罰金，以新│
│    │        │          │        │        │臺幣壹仟元折算壹│
│    │        │          │        │        │日。            │
├──┼────┼─────┼────┼────┼────────┤
│4   │98年9月 │嘉義市友忠│錄影監視│戊○○  │犯竊盜罪，累犯，│
│    │6日晚上 │路817號前 │鏡頭1支 │        │處有期徒刑肆月，│
│    │11時許。│。        │。      │        │如易科罰金，以新│
│    │        │          │        │        │臺幣壹仟元折算壹│
│    │        │          │        │        │日。            │
├──┼────┼─────┼────┼────┼────────┤
│5   │98年9月 │嘉義市西區│錄影監視│丁○○  │犯竊盜罪，累犯，│
│    │13日凌晨│忠義路7之 │鏡頭1支 │        │處有期徒刑肆月，│
│    │1時30分 │12號前。  │。      │        │如易科罰金，以新│
│    │許。    │          │        │        │臺幣壹仟元折算壹│
│    │        │          │        │        │日。            │
├──┼────┼─────┼────┼────┼────────┤
│6   │98年9月 │嘉義市西區│錄影監視│甲○○  │犯竊盜罪，累犯，│
│    │13日凌晨│國華街219 │鏡頭1支 │        │處有期徒刑肆月，│
│    │4時許。 │號前。    │。      │        │如易科罰金，以新│
│    │        │          │        │        │臺幣壹仟元折算壹│
│    │        │          │        │        │日。            │
├──┼────┼─────┼────┼────┼────────┤
│7   │98年9月 │嘉義市東區│錄影監視│癸○○  │犯竊盜罪，累犯，│
│    │13日凌晨│光彩街419 │鏡頭2支 │        │處有期徒刑伍月，│
│    │4時6分許│號前。    │。      │        │如易科罰金，以新│
│    │。      │          │        │        │臺幣壹仟元折算壹│
│    │        │          │        │        │日。            │
├──┼────┼─────┼────┼────┼────────┤
│8   │98年6月 │嘉義市西區│錄影監視│乙○○  │犯竊盜罪，累犯，│
│    │12日凌晨│康樂街299 │鏡頭1支 │        │處有期徒刑肆月，│
│    │2時許。 │號前。    │。      │        │如易科罰金，以新│
│    │        │          │        │        │臺幣壹仟元折算壹│
│    │        │          │        │        │日。            │
├──┼────┼─────┼────┼────┼────────┤
│9   │98年6月 │嘉義市西區│錄影監視│寅○○  │犯竊盜罪，累犯，│
│    │間某日凌│永吉四街27│鏡頭2支 │        │處有期徒刑伍月，│
│    │晨。    │號。      │。      │        │如易科罰金，以新│
│    │        │          │        │        │臺幣壹仟元折算壹│
│    │        │          │        │        │日。            │
├──┼────┼─────┼────┼────┼────────┤
│10  │98年7月 │嘉義市西區│錄影監視│己○○  │犯竊盜罪，累犯，│
│    │10日凌晨│忠義街9-1 │鏡頭3支 │        │處有期徒刑陸月，│
│    │3時許。 │號前。    │。      │        │如易科罰金，以新│
│    │        │          │        │        │臺幣壹仟元折算壹│
│    │        │          │        │        │日。            │
├──┼────┼─────┼────┼────┼────────┤
│11  │98年7月 │嘉義市西區│錄影監視│壬○○  │犯竊盜罪，累犯，│
│    │底某日凌│永吉四街  │鏡頭1支 │        │處有期徒刑肆月，│
│    │晨4時許 │2-3號。   │。      │        │如易科罰金，以新│
│    │。      │          │        │        │臺幣壹仟元折算壹│
│    │        │          │        │        │日。            │
├──┼────┼─────┼────┼────┼────────┤
│12  │98年8月 │嘉義市西區│錄影監視│卯○○  │犯竊盜罪，累犯，│
│    │間某日。│康樂街98號│鏡頭1支 │        │處有期徒刑肆月，│
│    │        │。        │。      │        │如易科罰金，以新│
│    │        │          │        │        │臺幣壹仟元折算壹│
│    │        │          │        │        │日。            │
├──┼────┼─────┼────┼────┼────────┤
│13  │98年7月1│嘉義市西區│錄影監視│丙○○  │犯竊盜罪，累犯，│
│    │日      │垂楊路860 │鏡頭1支 │        │處有期徒刑肆月，│
│    │        │號前      │。      │        │如易科罰金，以新│
│    │        │          │        │        │臺幣壹仟元折算壹│
│    │        │          │        │        │日。            │
└──┴────┴─────┴────┴────┴────────┘


司法院資訊處製作；財團法人民間司法改革基金會備份。
